【裁判字號】    89,易,4438
【裁判日期】    900206
【裁判案由】    傷害
【裁判全文】
臺灣板橋地方法院刑事判決                        八十九年度易字第四四三八號
    公  訴  人  臺灣板橋地方法院檢察署檢察官
    被      告  甲○○
右列被告因傷害案件，經檢察官提起公訴（八十九年度偵字第一五○一七號），本院
判決如左：
    主  文
甲○○傷害人之身體，處罰金壹仟元，如易服勞役，以參佰元折算壹日。緩刑貳年。
    事  實
一、甲○○於民國八十九年六月二十九日十五時四十分許，在臺北縣林口鄉○○段粉
    寮水尾小段一九八地號處，因細故與乙○○發生爭執，其竟基於普通傷害人之犯
    意，持扳手（旋轉螺絲之用，公訴人誤為係十字型之螺絲起子）揮向乙○○，致
    乙○○受有右側頭皮四乘四公分之瘀腫傷。
二、案經乙○○訴由臺灣板橋地方法院檢察署檢察官偵查起訴。
    理  由
一、訊據被告甲○○固對於右揭持扳手揮向乙○○之事實坦承不諱，然陳稱並非持螺
    絲起子，也不知道揮到那裡云云。經查：右揭事實業據告訴人乙○○指述綦詳，
    核與證人盧建宏（律師）於偵查中證述（見八十九年度他字第二一三一號卷第九
    頁反面）情節相符，復有臺灣省立臺北醫院（因政府組織層級縮編改為行政院衛
    生署臺北醫院）診斷證明書附卷可稽，事證明確，被告犯行，足以認定。
二、核被告甲○○所為，係犯刑法第二百七十七條第一項之傷害罪。至起訴意旨以被
    告係以十字螺絲起子刺向被害人一節，經查：證人盧建宏（律師）於偵查中證稱
    ：「（當日情形？）‧‧現場勘查時，被告甲○○就拿『類似扳手之工具』‧‧
    」等語（見八十九年七月二十八日偵查筆錄），核與被告所舉稱係扳手者（見偵
    卷第十四頁照片）並無不合，且根據被告供述，斯時其與告訴人間，係面對面，
    告訴人先對其胸前攻擊，之後，則以其原左手所持握之扳手揮過去，揮到被告，
    應非無的，堪為憑信，蓋就面對面時，被告持以揮之，而查據告訴人所舉診斷證
    明書所載，告訴人受傷部位暨傷害記載：右側頭皮瘀腫傷，因此，果若係以「十
    字型螺絲起子刺之」，則傷害程度，自非如此‧應可明悉，是起訴認被告係用螺
    絲起子以『刺』之方式者，容或誤會。爰審酌被告之品行、二者間親誼關係，並
    乃肇因土地糾紛，暨其犯罪動機、目的、手段、被害人所受傷害程度、犯罪後態
    度等一切情狀，量處如主文所示之刑，並諭知易服勞役之折算標準。又被告前未
    曾受有有期徒刑以上刑之宣告，有臺灣高等法院檢察署刑案資料簡覆表可按，是
    其經此偵審科刑程序教訓後，當知惕勵，信無再犯之虞，因認其所受宣告之刑，
    以暫不執行為適當，爰併宣告緩刑二年，用啟自新。
據上論斷，應依刑事訴訟法第二百九十九條第一項前段，刑法第二百七十七條第一項
、第四十二條第二項、第七十四條第一款，罰金罰鍰提高標準條例第一條前段、第二
條，判決如主文。
本案經檢察官程秀蘭到庭執行職務
中      華      民      國    九  十    年      二      月      六      日
                                      臺灣板橋地方法院刑事第六庭
                                              法  官  黎錦福
右正本證明與原本無異。
如不服本判決，應於判決送達後十日內向本院提出上訴狀。
                                              書記官  戴尚榮
中      華      民      國    九  十    年      二      月      八      日
附錄本案論罪科刑法條：
刑法第二百七十七條
傷害人之身體或健康者，處三年以下有期徒刑，拘役或一千元以下罰金。
犯前項之罪，因而致人於死者，處無期徒或七年以上有期徒刑；致重傷者，處三年以
上十年以下有期徒刑。


司法院資訊處製作；財團法人民間司法改革基金會備份。
